【裁判字號】    95,財管,35
【裁判日期】    950929
【裁判案由】    指定遺產管理人
【裁判全文】
臺灣彰化地方法院民事裁定  95年度財管字第35號
聲  請  人  丙○○
                        9號
代  理  人  乙○○
關  係  人  財政部國有財產局台灣中區辦事處彰化分處
法定代理人  鄭俊杰
上列聲請人聲請指定被繼承人甲○○遺產管理人事件，本院裁定
如下：
    主    文
指定財政部國有財產局台灣中區辦事處彰化分處為被繼承人甲○
○（男，民國○○年○○月○○日生，身分證統一編號：Ｚ000000000號
，於民國92年01月22日死亡，生前住彰化縣二林鎮○○里○鄰○
○路130巷3號）之遺產管理人。
聲請程序費用新台幣壹仟元由被繼承人甲○○之遺產負擔。
    理    由
一、按被繼承人在臺灣地區之遺產，由大陸地區人民依法繼承者
    ，其所得財產總額，每人不得逾新臺幣二百萬元。超過部分
    ，歸屬臺灣地區同為繼承之人；臺灣地區無同為繼承之人者
    ，歸屬臺灣地區後順序之繼承人；臺灣地區無繼承人者，歸
    屬國庫。又前條第一項之遺產事件，其繼承人全部為大陸地
    區人民者，除應適用第68條之情形者外，由繼承人、利害關
    係人或檢察官聲請法院指定財政部國有財產局為遺產管理人
    ，管理其遺產。臺灣地區與大陸地區人民關係條例第67條第
    1 項、第67條之1第1項規定甚明。
二、本件聲請意旨略以：被繼承人甲○○於民國92年01月22日死
    亡，其死亡當時除聲請人為其唯一繼承人以外，別無其他的
    繼承。而聲請人現居住於中國大陸，被繼承人在台則無任何
    親人可處理其遺產，故無法召開親屬會議，爰請求准予指定
    財政部國有財產局彰化分局為本件遺產管理人等語，提出除
    戶謄本、代理人身分證影本一件、湖南省邵陽縣市區公證處
    公證書二件、財團法人海峽交流基金會驗證文二件、丙○○
    繼承遺產准予備查函影本一件、台灣省中區國稅局北斗稽徵
    所遺產清單一份為證。
三、經查：聲請人主張之事實，業據其提出除戶謄本、代理人身
    分證影本一件、湖南省邵陽縣市區公證處公證書二件、財團
    法人海峽交流基金會驗證文二件、丙○○繼承遺產准予備查
    函影本一件、台灣省中區國稅局北斗稽徵所遺產清單一份為
    證，並經本院依職權調取本院94年度聲繼字第23號遺產繼承
    事件卷宗查核無訛，且經本院查詢，被繼承人甲○○不具退
    除役官兵榮民身分，有彰化榮民之家函稽，又財政部國有財
    產局亦同意擔任遺產管理人，聲請人之主張自堪信為真實，
    且核與首揭法條尚無不合，應予准許，爰指定財政部國有財
    產局為被繼承人易祚傳之遺產管理人。
四、依非訟事件法第157條裁定如主文。
中    華    民    國    95    年    9     月    29    日
                  家事法庭      法  官  王鏡明
以上正本係照原本作成
如對本裁定抗告須於裁定送達後10日內向本院提出抗告狀
中    華    民    國    95    年    9     月    29    日
                                書記官  楊美芳


司法院資訊處製作；財團法人民間司法改革基金會備份。
